【裁判字號】    89,易,221
【裁判日期】    890315
【裁判案由】    傷害
【裁判全文】
臺灣臺北地方法院刑事判決                          八十九年度易字第二二一號
    公  訴  人  臺灣臺北地方法院檢察署檢察官
    被      告  乙○○
右列被告因傷害案件，經檢察官提起公訴（八十八年度偵字第一○五○五號），本院
判決如左：
    主  文
乙○○共同傷害人之身體，處拘役參拾日，如易科罰金，以參佰元折算壹日。
    事  實
一、乙○○於民國（下同）八十八年三月十二日上午四時十五分許，在台北市○○○
    路○段一三一之二號「純屬虛構ＰＵＢ」店內，因不滿甲○○飲酒後喧嘩，竟趁
    甲○○走出店門時，與姓名不詳之二名成年男子，基於傷害之犯意聯絡，在店外
    共同毆打甲○○，致甲○○受有右上肢擦傷零點壹乘零點伍公分、右耳瘀傷、臉
    部擦瘀傷肆乘伍公分、紅腫壹乘壹公分、擦傷零點壹乘貳公分及左上肢擦傷零點
    參乘零點伍公分之傷害。
二、案經被害人甲○○訴由台北市政府警察局中山分局移送臺灣臺北地方法院檢察署
    檢察官偵查起訴。
    理  由
一、訊據被告乙○○固坦承於前開時地在場，惟矢口否認傷害犯行，辯稱：沒有出手
    打人，何人打他不知道，只是在場看熱鬧而已云云，惟查，右揭事實，業據告訴
    人甲○○於警訊、偵查及本院訊問時指陳在卷，並有驗傷診斷書一紙附卷可稽，
    ，被告乙○○於偵查中坦承當時頭髮染成洪褐色，核與告訴人甲○○指陳出手打
    人之人因頭髮有染色，較特別等情相符；次查，被告於警訊筆錄製作前，曾冒用
    「林志城」之名義應訊，並向警承認有毆打告訴人一事等情，亦據被告於偵查中
    及本院訊問時坦承不諱，被告如非犯罪心虛，何必冒用他人名義應訊，且若無出
    手打人，應據理力爭，豈有在警察訊問時即坦承傷害，是告訴人指訴被告傷害情
    節，應屬非虛，被告所辯，顯係卸責之詞，不足採信，被告犯行應堪認定，應予
    依法論科。
二、核被告所為，係犯刑法第二百七十七條第一項之傷害罪。被告乙○○與不詳姓名
    之另二名成年男子，就前開犯行，有犯意聯絡，行為分擔，為共同正犯。爰審酌
    被告之品行、犯犯罪之動機、目的、手段、犯罪時所受之刺激、被害人所傷害程
    度及被告犯罪後之態度等一切情狀，量處如主文所示之刑，並諭知易科罰金之折
    算標準。
據上論斷，應依刑事訴訟法第二百九十九條第一項前段，刑法第二十八條、第二百七
十七條第一項、第四十一條，罰金罰鍰提高標準條例第一條前段，第二條，判決如主
文。
本案經檢察官戴文亮到庭執行職務。
中    華    民    國      八十九    年      三        月    十五      日
      臺灣臺北地方法院刑事第三庭
                                          法  官  吳淑惠
右正本證明與原本無異
如不服本判決應於送達後十日內向本院提出上訴狀
                                          書記官  俞華民
中    華    民    國      八十九    年      三        月    二十一    日
附錄本案論罪科刑法條全文
刑法第二百七十七條第一項：傷害人之身體或健康者，處三年以下有期徒刑、拘役或
                          一仟元以下罰金。


司法院資訊處製作；財團法人民間司法改革基金會備份。
